臺灣宜蘭地方法院刑事判決　　　　　　　　　　　　　九十一年度易字第四七號
　　公　訴　人　臺灣宜蘭地方法院檢察署檢察官
　　被　　　告　甲○○
右列被告因賭博案件，經檢察官提起公訴（九十一年度偵字第二六三二號），本院判
決如左：
    主  文
甲○○無罪。
    理  由
一、公訴意旨略以：被告甲○○意圖營利，於民國九十一年十月五日十九時許，提供
    其位於宜蘭縣頭城鎮○○路五五七巷八號居處為賭博場所，聚集丙○○、辛○○
    、戊○○、庚○○、乙○○及丁○○等六人，以四色牌為賭具而賭博財物。被告
    並以約定向贏家抽取新臺幣（下同）五十元之比例抽頭營利。因認被告甲○○涉
    有刑法第二百六十八條之意圖營利供給賭博場所及意圖營利聚眾賭博罪嫌。
二、按犯罪事實應依證據認定之，無證據不得認定其犯罪事實，又不能證明被告犯罪
    者，應諭知無罪之判決，刑事訴訟法第一百五十四條、第三百零一條第一項分別
    定有明文。又按刑事訴訟法上所謂認定犯罪事實之證據，係指足以認定被告確有
    犯罪行為之積極證據而言，如未能發現相當證據或證據不足以證明，自不得以推
    測或擬制之方法，以為裁判之基礎，最高法院二十九年上字第三一０五號及四十
    年臺上字第八六號分別著有判例；又認定不利於被告之事實，須依積極證據，苟
    積極證據不足為不利於被告事實之認定，即應為有利於被告之認定，更不必有何
    有利之證據，最高法院三十年上字第八一六號判例可資參照。
三、公訴意旨認被告甲○○涉有上揭賭博犯行，無非係以證人即在場賭客丙○○、辛○○、乙○○及丁○○等人於警訊中指證綦詳，復有四色牌三十五副及賭檯上之
    賭資共計五千六百五十元扣案可佐。然訊之被告甲○○迭自警訊至偵審中皆堅決
    否認犯行，辯稱：當日丙○○、辛○○、戊○○、庚○○、乙○○及丁○○係先
    後至其住處聊天喝酒，嗣經數人提議後方由眾人合資購買四色牌在其住處賭博娛
    樂，其中贏錢者曾出資由其負責跑腿購買螃蟹及酒一同吃喝，並無抽頭營利情事
    等語。
四、經查：
  (一)細觀證人丙○○、辛○○、戊○○、庚○○、乙○○及丁○○等六人於警訊中所
    陳，其中除證人丙○○、乙○○及丁○○確曾提及被告甲○○有抽頭之行為外，
    其餘證人辛○○、庚○○及戊○○則分別指稱：不知有無抽頭；不清楚有無抽頭
    ；不知何人抽頭，每次只要有人胡牌就拿三十或五十元出來一起付四色牌的錢等
    語綦詳，是綜據證人即在場賭客丙○○、辛○○、戊○○、庚○○、乙○○及丁○○等六人針對被告甲○○是否抽頭一節，彼此於警訊中所為之證言，要難具有
    一致性且達無顯然瑕疵之程度甚明，是尚難單憑證人丙○○、乙○○及丁○○等
    三人於警訊中對被告不利之證言，即予認定被告之抽頭營利犯行。況互核證人丙○○、乙○○及丁○○就被告抽頭之方式，證人丙○○證稱：同桌賭客每把胡的
    人隨意讓甲○○抽頭五十元等語翔實；證人乙○○及丁○○則均證述：屋主（即
    被告甲○○）第一次抽頭二十元、第二次也是二十元，第三次抽頭十元等語明確
    ，顯徵其等三人針對被告抽頭之方式及金額等細節，所為之證言亦難謂相核相符
    。是衡諸一般日常生活之經驗法則及論理法則，苟被告確有向賭客抽頭營利之舉
    ，應在賭客下手賭博前，事先告知其抽頭抑或分紅之規則，而非僅告知其中數名
    賭客其須對贏家抽頭或分紅之理可知，本件實難忽視證人辛○○、庚○○及戊○○等三人於警訊中有利於被告之證言，而單引證人丙○○、乙○○及丁○○等三
    人於警訊中所為不利被告，及存有瑕疵且非一致之指證，率予論定被告甲○○有
    如公訴意旨所指意圖營利提供賭博場所及聚眾賭博之犯行。被告此部分之犯行，
    猶須其他直接或間接證據予以證明或補強，始足當之。
  (二)證人丙○○、辛○○、戊○○、庚○○、乙○○及丁○○等六人嗣於本院調查時
    ，則皆分別結證稱：其等係先後至甲○○住處喝酒聊天，經大家提議後才開始玩
    四色牌。甲○○並無抽頭，贏家有時會出三十或五十元交由甲○○外出買螃蟹及
    酒由大家共同食用。辛○○、庚○○及戊○○等三人因均輸錢，故皆未出資購買
    螃蟹及酒（見本院九十一年十一月七日訊問筆錄）等語綦詳。證人丙○○復結證
    稱：其在警訊中所稱胡牌者隨意出五十元係指出資由甲○○外出買螃蟹大家一起
    吃，當天因無輸贏，故未出資等語詳盡；證人乙○○又結證述：贏錢的人出五十
    元請甲○○去買酒及螃蟹等語明確；證人丁○○亦結證稱：其當天贏六、七百元
    ，故拿出三百元買東西請大家吃等語翔實（均見本院九十一年十一月七日訊問筆
    錄），經核均與被告甲○○所辯，及證人辛○○、戊○○及庚○○結證各語大致
    相同。再者，被告甲○○及證人丙○○、辛○○、戊○○、庚○○、乙○○及丁○○等人在被告住處賭博及食用螃蟹、飲酒之事實，亦據證人即當場查獲警員己○○到庭結證稱：當天前往甲○○住處附近執行取締賭博專案時，自屋外即查悉
    有人在賭博，因大門未關故逕行入內查獲。當時現場有人正在賭博，有人在旁吃
    海鮮及飲酒（見本院九十一年十一月十九日審理筆錄）等語屬實。是以查獲現場
    所示之客觀情狀，被告及證人等人於飲酒聊天後，起意賭博消遣娛樂，並由贏家
    出資或合資購買螃蟹及酒共同食用等情，實非悖離經驗法則及現場客觀情狀，要
    難逕謂被告所執辯解係屬犯後狡飾之語，洵無可採。
  (三)總據前陳，本件雖有四色牌及賭檯上之賭資扣案可佐，然此僅得證明被告確有提
    供住處予證人丙○○、辛○○、戊○○、庚○○、乙○○及丁○○等人共同賭博
    之客觀事實，被告對此亦坦承不諱，然並無法以此推論被告主觀上營利之意圖之
    事實，及其已自贏家以抽頭抑或分紅之方式獲取利益之證據。至證人丙○○、乙○○及丁○○雖於警訊中曾為對被告不利之證言，然此部分證言，除與其等三人
    於本院調查中結證各語不相契合外，亦核與其他在場證人辛○○、庚○○及戊○○於警訊及本院調查中之證言難謂有合如前述，是證人丙○○、乙○○及丁○○
    等三人之於警訊中之證言，顯因存有灼然之瑕疵而無法引用作為認定本件事實主
    要基礎。反觀被告所辯各語，則皆與證人所為之證言大致吻合，亦核與查獲時現
    場所示之客觀狀態相符，是公訴意旨所指被告意圖營利提供賭博場所及聚眾賭博
    之犯罪事實，實屬缺乏積極證據足以明確證明，亦乏其他補強證據可供補強。此
    外，本院復查無其他直接或間接證據可供證明或補強被告甲○○涉犯刑法第二百
    六十八條第二項意圖營利提供賭博場所或聚眾賭博之罪行，揆諸首揭判例意旨，
    其犯行即屬不能證明，自應為被告無罪判決之諭知。
據上論斷，應依刑事訴訟法第三百零一條第一項，判決如主文。
本案經檢察官賴慶祥到庭執行職務
中    華    民    國      九十一      年      十一      月    二十八    日
                              臺灣宜蘭地方法院刑事第二庭
                                      法  官  陳  嘉  年
右正本與原本無異。
如不服本判決應於送達後十日內向本院提出上訴狀（應附繕本）。
          書記官  詹  玉  惠
中    華    民    國      九十一      年      十一      月    二十八    日
